---
title: "Sazykin_data_visualization"
author: "Sazykin Georgie"
date: "2023-10-31"
output: word_document
---

```{r setup, include=FALSE}
knitr::opts_chunk$set(echo = TRUE)
```


```{r}
library(ggplot2)
library(ggpubr)

```



```{r}

df <- read.csv('insurance_cost.csv', stringsAsFactors = TRUE)
#df
```


## 2. Гистограммы всех нумерических переменных.

```{r}
str(df)
ggplot(data = df, 
       aes(x =age)) +
  geom_histogram(bins = 100) +theme_bw()+labs(x = "Возраст",y = "Количество")+ggtitle('Распределение возраста')

ggplot(data = df, 
       aes(x =children)) +
  geom_histogram(bins = 100) +theme_bw()+labs(x = "Число детей",y = "Количество")+ggtitle('Распределение числа детей')

ggplot(data = df, 
       aes(x =bmi)) +
  geom_histogram(bins = 100) +theme_bw()+labs(x = "Индекс массы тела",y = "Количество")+ggtitle('Распределение ИМТ')


ggplot(data = df, 
       aes(x =charges)) +
  geom_histogram(bins = 100) +theme_bw()+labs(x = "charges",y = "Количество")+ggtitle('Распределение charges')

```




## 3. График плотности по колонке charges.


```{r}
mean_charges <- mean(df$charges)
median_charges <- median(df$charges)
density_plot <- ggplot(data = df, 
       aes(x =charges)) +
  geom_density(fill = "green", alpha = 0.1)+
  labs(x = "charges",y = "Плотность charges")+
  ggtitle("Плотность распределения charges")+
  geom_vline(aes(xintercept =mean_charges),linetype = "dashed", colour = "blue") +
  annotate("text", 
           x= 23000, 
           y=3e-5, 
           label=paste0("Mean=", mean_charges), colour = "blue")+ 
  geom_vline(aes(xintercept =median_charges), linetype = "dashed", colour = "violet") +
  annotate("text", 
           x= 10000, 
           y=4e-5, 
           label=paste0("Median=", median_charges), colour = "violet")+ theme_dark()
print(density_plot)

```



## 4. Boxplots


```{r}

boxplot1 = ggplot(data = df, 
       aes(x = charges, y = sex)) +
  geom_boxplot()+ theme_bw()+ggtitle("Boxplot отношения charges и sex")+
  labs(x = "charges",y = "Пол")

boxplot2 =ggplot(data = df, 
       aes(x = charges, y = smoker)) +
  geom_boxplot()+ theme_bw()+ggtitle("Boxplot отношения charges и smoker")+
  labs(x = "charges",y = "Курильщик")

boxplot3 =ggplot(data = df, 
       aes(x = charges, y = region)) +
  geom_boxplot()+ theme_gray()+ggtitle("Boxplot отношения charges и region")+
labs(x = "charges",y = "Регион")
print(boxplot1)
print(boxplot2)
print(boxplot3)
```


## 5. Merge plots

```{r}

combine_plot <- ggarrange(density_plot , ggarrange(boxplot1,boxplot2, boxplot3, ncol = 3, nrow = 1), 
                          ncol = 1, nrow = 2)+ggtitle("Общий график")
#combine_plot

annotate_figure(combine_plot, top = text_grob("Общий график", face = "bold", size = 14))
```


## 6. Фасет графика из задания 3 по колонке region.

```{r}
ggplot(data = df, 
       aes(x =charges)) +
  geom_density(fill = "green", alpha = 0.1)+
  labs(x = "charges",y = "Плотность charges")+
  ggtitle("Плотность распределения charges")+
  facet_wrap(. ~ region, ncol = 2) +
  theme_minimal()


```


# 7. Scatter plot age and charges

```{r}
ggplot(data = df, 
       aes(x =age, y = charges))+
  labs(x = "Возраст",y = "Расходы")+
  geom_point()+ggtitle("Отношение age и charges")+ theme_light()+
  theme( axis.text.x = element_text(size=14))


```


## 8. Линия тренда для Scatter plot age and charges


```{r}
ggplot(data = df, 
       aes(x =age, y = charges))+
  labs(x = "Возраст",y = "Расходы")+
  geom_point()+ggtitle("Отношение age и charges")+ theme_light()+
  geom_smooth(method=lm)+
  theme( axis.text.x = element_text(size=14))
```

## 9. Разбивка по smokers


```{r}
ggplot(data = df, aes(x =age, y = charges, color = smoker, fill = smoker))+
  labs(x = "Возраст",y = "Расходы")+
  geom_point()+
  ggtitle("Отношение age и charges")+ theme_light()+
  geom_smooth(method=lm)+
  theme( axis.text.x = element_text(size=14))
```


## 10. Scatter plot bmi and charges



```{r}
ggplot(data = df, aes(x =bmi, y = charges, color = smoker, fill = smoker))+
  labs(x = "ИМТ",y = "Расходы")+
  geom_point()+
  ggtitle("Отношение age и charges")+ theme_light()+
  geom_smooth(method=lm)+
  theme( axis.text.x = element_text(size=14))

```

## 11. Построим график (как зависит выплата от региона) зависимости выплаты от возраста



```{r}

ggplot(data = df, 
       aes( x = age, y=charges)) +
  geom_point()+
  labs(y = "charges", y = "Возраст")+
  ggtitle("Выплата(возраст)+ зависимость от количества детей")+
  geom_smooth(method=lm)+
  facet_wrap(. ~ children, ncol = 2) +
  theme_minimal()

```


## 12. Плотность age в зависимости от курения



```{r}
ggplot(data = df, 
       aes(x =age, fill = smoker)) +
  geom_density(alpha = 0.5)+
  labs(x = "Возраст",y = "Плотность")+
  ggtitle("Плотность age в зависимости от курения")+ theme_dark()
```

## 14. Отношение индекса массы тела к логарифму трат по возрастным группам


```{r}
new_df <- subset(df, df$age>=21)

new_df$age_group = as.factor(ifelse(new_df$age>=21 & new_df$age<=34, 'age: 21-34',  ifelse(new_df$age>=35 & new_df$age<=49, 'age: 35-49', 'age: 50+')))

ggplot(data = new_df, aes(x =bmi, y = log(charges), color = age_group))+
  geom_point(color= 'darkorchid4', alpha = 0.5)+
   ggtitle("Отношение индекса массы тела к логарифму трат по возрастным группам")+
  geom_smooth(method=lm)+
  facet_grid(. ~ age_group)+ theme_minimal()+ theme(legend.position="bottom")
```

