---
title: "Sazykin_data_visualization_2"
author: "Sazykin Georgie"
date: "2023-11-12"
output: html_document
---

```{r setup, include=FALSE}
knitr::opts_chunk$set(echo = TRUE)
```


```{r message = FALSE, warning=FALSE}
library(dplyr)
library(ggplot2)
library(ggpubr)
library(rstatix)
library(plotly)
library(corrplot)
library(factoextra)
library(pheatmap)
library(igraph)
library(FactoMineR)
library(ggbiplot)
library(tidymodels)
library(embed)
```


## 1. Загрузка данных life_expectancy_data

```{r warning=FALSE, message=FALSE}

life_expectancy_data <- readRDS("life_expectancy_data.RDS")

# head(life_expectancy_data, 10)

```

## Некоторые преобразования над данными

```{r}
life_expectancy_data$Country <- as.factor(life_expectancy_data$Country)
life_expectancy_data$Gender<- as.factor(life_expectancy_data$Gender)
# str(life_expectancy_data)
```

## 2. Plotly нумерических колонок+ раскраска по странам

```{r message = FALSE}

plot_ly(data = life_expectancy_data,
        x = ~ `Life expectancy`,
        y = ~ Unemployment, 
        color = ~ continent,
         marker = list(size = 10)) %>%
    layout(
      title = 'Отношение безработицы и ожидаемой продолжительности жизни')

```


## 3. Тест на распределение колонки `Life expectancy` по странам

```{r}
stat_subset <- subset(life_expectancy_data, life_expectancy_data$continent %in% c("Africa", "Americas"))
#stat_subset

# распределения не являются нормальными, используем тест Манна- Уитни
stat.test <- stat_subset %>% 
  wilcox_test(`Life expectancy` ~ continent)
stat.test

ggboxplot(
  stat_subset, 
  x = "continent", y = "Life expectancy", 
  add = "jitter"
  )+
  labs(subtitle = get_test_label(stat.test, detailed = TRUE))

```


## 4. Корреляционный анализ нумерических данных + построение корреляционных матриц

```{r}
numeric_data <- life_expectancy_data[, c(-1, -2, -3, -23)]
# str(numeric_data)

# 1-й способ

corrplot(cor(numeric_data), tl.cex = 0.5, method = 'shade', order = 'AOE')


```


```{r}
# 2-й способ
corrplot(cor(numeric_data), tl.cex = 0.5, method = 'square', order = 'FPC', type = 'lower', diag = FALSE)
```

## 5. Иерархическая кластеризация на numeric_data

```{r}
numeric_data_scaled <- scale(as.data.frame(numeric_data))

numeric_data_dist <- dist(numeric_data_scaled, 
                        method = "euclidean")


numeric_data_clear_hc <- hclust(d = numeric_data_dist, 
                        method = "ward.D2")
```


```{r}
# построение дендограммы

fviz_dend(x = numeric_data_clear_hc, cex = 0.8, k = 3, rect = TRUE,  
          lwd = 0.7,
          k_colors = "jco",
          rect_border = "jco", 
          rect_fill = TRUE, 
          horiz = TRUE,
          type = "phylogenic")

```


## 6. Иерархическая кластеризация на numeric_data+ heat_map



```{r}

pheatmap(numeric_data_scaled, 
         show_rownames = FALSE, 
         clustering_distance_rows = numeric_data_dist,
         clustering_method = "ward.D2", 
         cutree_rows = 6,
         cutree_cols = length(colnames(numeric_data_scaled)),
         angle_col = 45, 
         main = "Dendrograms for clustering rows and columns with heatmap")


# Анализ: в данном случае можно выделить 6 кластеров по наблюдений(например) в ручную, ято и показано на дендограме; тажке были выделены кластеры по колонкам( дендограмма сверху показывает близость колонок друг к другу); в данном случае явно выделяются 2 кластера (хотя выделить можно и больше); в первом кластере 7 столбцов, во втором - все остальные (см. построенный heatmap)
```


## 7. PCA на numeric_data


```{r}
numeric_data.pca <- prcomp(numeric_data, 
                        scale = T)

summary(numeric_data.pca)
# можно сказать, что 80% всех наблюдений (их варианция) объясняется первыми 6 главными компонентами

```

## 8. Biplot для PCA


```{r}

bi_plot <- ggbiplot(numeric_data.pca, 
         scale=0, alpha = 0.5) + 
  geom_point(aes(color = life_expectancy_data$continent, fill = life_expectancy_data$Country))+
  theme_minimal()

ggplotly(bi_plot)

```

## 9. Интерпретация PCA

```{r}
fviz_pca_var(numeric_data.pca, 
select.var = list(contrib = 3),
scale=0, alpha = 1, col.var = "contrib")

# на примере 2-х компонент: самый большой вклад тут имеют колонки Measles Immunization , DPT Immunization, HepB3 Immunization; видно, что DPT Immunization, HepB3 Immunization
# По длине векторов вышеперечисленных переменных можно сделать вывод, что переменные довольно хорошо объясняют данные

ggbiplot(numeric_data.pca, 
         scale=0, alpha = 0.5,
         group = life_expectancy_data$continent)

# из biplot можно сделать следующие выводы: видная взяимосвязь Clean fuels and cooking technologies, 
# Basic sanitation services (чем лучше, тем больше) и континетом (наилучшая ситуация в Европе и Америке,
# а в Африке не все так хорошо); также при росте "плохих" показателей (например, Tuberculosis Incidence, Non-communicable Mortality) можно заметить, что они "стремятся" к Африке и Океании

```

## 11. Неустойчивость PCA

```{r warning=FALSE}
# удалим 5 колонок и посмотрим результат PCA


## 1

numeric_data.pca <- prcomp(numeric_data[, c(-14 , -5 ,-15 , -7, -10)], 
                        scale = T)
summary(numeric_data.pca)
ggbiplot(numeric_data.pca, 
         scale=0, alpha = 0.5)

## 2

numeric_data.pca <- prcomp(numeric_data[, c(-6 , -8,  -5 ,-16 , -4)], 
                        scale = T)
summary(numeric_data.pca)
ggbiplot(numeric_data.pca, 
         scale=0, alpha = 0.5)

## 3

numeric_data.pca <- prcomp(numeric_data[, c(-3,  -4 ,-15 ,-17 ,-13)], 
                        scale = T)
summary(numeric_data.pca)
ggbiplot(numeric_data.pca, 
         scale=0, alpha = 0.5)

# можно заметить небольшие изменения в Cumulative Proportion; на графиках так же присутсвуют различия 



```

```{r}

```


